臺灣高雄地方法院刑事判決　　　　　　　 94年度訴字第672號
公　訴　人　臺灣高雄地方法院檢察署檢察官
被　　　告　甲○○
上列被告因毒品危害防制條例案件，經檢察官提起公訴（94年度
毒偵字第498 號）及移送併案審理（94年度毒偵字第3174號、94
年度毒偵字第2285號、94年度毒偵字第5480號），本院合議庭裁
定由受命法官獨任進行簡式審判程序，本院判決如下：
    主  文
甲○○連續施用第一級毒品，累犯，處有期徒刑壹年。扣案如附
表編號一之海洛因玖包、如附表編號二之海洛因壹包，均沒收銷
燬之；扣案如附表編號一之空夾鏈袋貳拾只，均沒收。又連續施
用第二級毒品，累犯，處有期徒刑陸月。扣案如附表編號一之玻
璃球吸食器肆支、如附表編號三之吸食器貳支，均沒收。應執行
有期徒刑壹年肆月。扣案如附表編號一之海洛因玖包、如附表編
號二之海洛因壹包，均沒收銷燬之；扣案如附表編號一之空夾鏈
袋貳拾只、如附表編號一之玻璃球吸食器肆支、如附表編號三之
吸食器貳支，均沒收。
    事實及理由
一、犯罪事實：甲○○於民國86年間，因違反肅清煙毒條例案件
    ，分別經本院以86年度訴字第3350號判處有期徒刑7 月確定
    、以86年度訴字第3550號判處有期徒刑3 年4 月確定，嗣經
    定其應執行為有期徒刑3 年9 月確定，於90年2 月23日縮短
    刑期假釋出監，甫於91年8 月31日假釋保護管束期滿，未被
    撤銷假釋而均以已執行完畢論。又曾於91年間因施用毒品案
    件，經本院裁定送觀察、勒戒後，認有繼續施用毒品之傾向
    ，復經本院裁定送強制戒治，嗣經停止戒治、撤銷停止戒治
    程序，於93年8 月9 日強制戒治期滿釋放出所。詎甲○○仍
    不知悔改，於前開強制戒治執行完畢釋放後5 年內，分別基
    於施用第1 級毒品及第2 級毒品之概括犯意，分別於附表所
    示之時間、地點，以附表所示之方式，連續分別施用第1級
    毒品海洛因、第2 級毒品甲基安非他命多次。嗣為警分別於
    附表所示時間、地點查獲，並分別扣得如附表所示之物。
二、認定犯罪事實所憑之證據：
（一）被告甲○○於本院調查、審理時之自白。
（二）高雄市立凱旋醫院94年1 月24日、94年3 月21日、94年4
      月21日、94年6月27日濫用藥物尿液檢驗報告各1份。
（三）高雄市政府警察局前鎮分局偵辦煙毒麻藥案件嫌疑人尿液
      採證代碼對照表、委驗機構為高雄市政府警察局楠梓分局
      之濫用藥物尿液檢體監管紀錄表、高市警局新興分局煙毒
      尿液送驗登記代碼對照簿、高雄市政府警察局鹽埕分局毒
      品驗尿編號姓名對照表各1 份。
（四）法務部調查局94年2 月1 日調科壹字第220019126 號、94
      年5 月30日調科壹字第220019958 號鑑定通知書、法務部
      調查局調科壹字第220020701 號鑑定通知書、高雄醫學大
      學附設中和紀念醫院94年1 月25日管藥認可字第00 5 號
      檢驗報告各1 份。
（五）如附表編號1、2、3所示之扣案物。
（六）臺灣高雄地方法院檢察署刑案資料查註紀錄表、臺灣高雄
      地方法院被告院內索引卡紀錄表、臺灣高等法院被告前案
      紀錄表各1 份。
三、按海洛因係毒品危害防制條例第2 條第2 項第1 款所稱之第
    1 級毒品，甲基安非他命係同條項第2 款所稱之第2 級毒品
    ，均不得非法持有、施用。核被告所為，係犯毒品危害防制
    條例第10條第1 項之施用第1 級毒品罪及同條第2項 之施用
    第2 級毒品罪。其持有第1 、2 級毒品後進而施用，其持有
    之低度行為，應為施用之高度行為所吸收，不另論罪。被告
    先後多次施用第1 級、第2 級毒品之犯行，各時間緊接，犯
    罪構成要件相同，顯均係基於概括犯意反覆為之，爰均依連
    續犯之規定，分別論以一罪，並均加重其刑。檢察官據以移
    送併辦部分（94年度毒偵字第3174號、94年度毒偵字第2285
    號、94年度毒偵字第5480號）雖未經起訴，但與起訴部分具
    有連續犯裁判上一罪關係，為起訴效力所及，本院自應一併
    論究，附此敘明。又被告於86年間，因違反肅清煙毒條例案
    件，分別經本院以86年度訴字第3350號判處有期徒刑7 月確
    定、以86年度訴字第35 50 號判處有期徒刑3 年4 月確定，
    嗣經定其應執行為有期徒刑3 年9 月確定，於90年2 月23日
    縮短刑期假釋出監，並於91年8 月31日假釋保護管束期滿，
    未被撤銷假釋而均以已執行完畢論，有臺灣高雄地方法院檢
    察署刑案資料查註紀錄表及臺灣高等法院被告前案紀錄表1
    各份附卷可稽，其5 年內再犯有期徒刑以上之罪，為累犯，
    應依刑法第47條規定加重其刑，並遞加之。爰審酌被告施用
    毒品前經強制戒治執行完畢，仍不知戒惕，再次施用第1 、
    2 級毒品，無視於毒品對於自身健康之戕害及國家對於杜絕
    毒品犯罪之禁令，其顯無戒斷之決心，然念及被告於本院審
    理期間坦承犯行，態度良好，其施用毒品並無危害他人，及
    被告施用毒品之方式、次數及期間等一切情狀，分別量處如
    主文所示之刑，並定其應執行刑。公訴人就被告施用第1 級
    毒品罪具體求刑有期徒刑10月，本院參酌前情，認此部分求
    刑略嫌過輕，附此敘明。
四、94年1 月9 日扣案之白色粉末9 包、94年3 月12日扣案之白
    色粉末1 包，經分別送檢驗結果，均含第1 級第6 項毒品海
    洛因成分，有法務部調查局94年2 月1 日調科壹字第220019
    126 號、94年5 月30日調科壹字第220019958 號鑑定通知書
    各1 份在卷可稽；另94年1 月9 日扣案之白色晶體3 包，經
    送檢驗結果呈甲基安非他命陽性反應，亦有高雄醫學大學附
    設中和紀念醫院94年1 月25日管藥認可字第005 號檢驗報告
    1 份附卷可佐，均係違禁物，爰均依毒品危害防制條例第18
    條第1 項前段，不問屬於犯人與否，均沒收銷燬之（前開毒
    品之包裝，因包覆毒品，其上顯留有該毒品之殘渣，衡情自
    難與之剝離，當應整體視之為毒品，連同該包裝併予宣告沒
    收銷燬之），至鑑驗耗用之海洛因、甲基安非他命既已滅失
    ，自無庸宣告沒收銷燬，併此敘明。另94年1 月9 日扣案之
    玻璃球吸食器4 支、同年4 月15日扣案之吸食器2 支，為被
    告所有供施用第2 級毒品所用之物、94年1 月9 日扣案之空
    夾鏈袋20只，為被告所有預備分裝第1 級毒品海洛因之物，
    業據被告於本院審理時供明在卷，於分別依刑法第38條第1
    項第2 款宣告沒收。至於，94年4 月15日扣案之白粉1 包，
    經送檢驗結果並無法定毒品成分，有法務部調查局調科壹字
    第22 0020701號鑑定通知書1 份在卷可憑、另94年6 月17日
    扣案如附表編號4 所示之物，為案外人黃啟修所有，且與被
    告施用毒品無涉，已據被告供稱在卷，爰均不為沒收之宣告
    ，附此敘明。
五、如不服本判決，應於判決送達後10日內，向本院提出上訴狀
    。
據上論斷，應依刑事訴訟法第273 條之1 第1 項、第299 條第1
項前段、第310 條之2 、第454 條第1 項，毒品危害防制條例第
10條第1 項、第2 項、第18條第1 項前段，刑法第11條、第56條
、第47條、第51條第5 款、第38條第1 項第2 款，判決如主文。
本案經檢察官乙○○到庭執行職務。
中　　華　　民　　國　　94　　年　　8 　　月　　23　　日
                  刑事第九庭    法　官  黃惠玲
以上正本證明與原本無異。
如不服本判決，應於收受送達後10日內向本院提出上訴書狀。
中　　華　　民　　國　　94　　年　　8 　　月　　23　　日
     　　　　　　　　　　       書記官  林秀珍
本件論罪科刑法條：
毒品危害防制條例第10條
施用第一級毒品者，處6 月以上5 年以下有期徒刑。
施用第二級毒品者，處 3 年以下有期徒刑。
附表
┌──┬─────┬─────┬─────┬───────┐
│編號│施用時間  │ 施用地點 │ 扣案物   │ 查獲時地     │
│    ├─────┤          │          │              │
│    │毒品種類  │          │          │              │
│    ├─────┤          │          │              │
│    │施用方式  │          │          │              │
├──┼─────┼─────┼─────┼───────┤
│一  │94年1 月9 │高雄市前鎮│海洛因9 小│94年1 月9 日上│
│    │日(1)上午3 │區○○○路│包（其中8 │午3 時45分許，│
│    │時許、(2)同│94號「一心│包，合計驗│在左開「一心賓│
│    │日上午3 時│賓館」某房│後淨重11. │館」703室查獲 │
│    │5 分至10分│間內      │87 公克， │              │
│    │許        │          │空包裝總重│              │
│    ├─────┤          │3.42 公克 │              │
│    │(1)甲基安非│          │；另1 包驗│              │
│    │他命；(2)海│          │後淨重3.18│              │
│    │洛因      │          │公克，空包│              │
│    ├─────┤          │裝重0.23公│              │
│    │(1)將甲基安│          │克）、甲基│              │
│    │非他命置於│          │安非他命3 │              │
│    │玻璃球吸食│          │包（驗後毛│              │
│    │器內燒烤；│          │重6.3 公克│              │
│    │(2)將海洛因│          │）、玻璃吸│              │
│    │摻到香煙內│          │食器4 支、│              │
│    │施用      │          │空夾鏈袋20│              │
│    │          │          │只        │              │
├──┼─────┼─────┼─────┼───────┤
│二  │94年3 月11│高雄市小港│海洛因1包 │94年3 月12日21│
│    │日(1)上午10│區○○○路│，淨重0.03│時許，在高雄市│
│    │時、(2)同日│156號住處 │公克（空包│鹽埕區○○○路│
│    │上午10時30│          │裝重0.22  │57之3 號前（併│
│    │分許      │          │公克）    │案94年度毒偵字│
│    │          │          │          │第2285號）。  │
│    ├─────┤          │          │              │
│    │(1)海洛因；│          │          │              │
│    │(2)甲基安非│          │          │              │
│    │他命      │          │          │              │
│    ├─────┤          │          │              │
│    │施用方式同│          │          │              │
│    │前        │          │          │              │
├──┼─────┼─────┼─────┼───────┤
│三  │94年4 月14│高雄市某汽│已使用之吸│94年4 月15日23│
│    │日16時許  │車旅館    │食器2 支、│時45分許，在高│
│    ├─────┤          │白粉1 包（│雄市前金區文武│
│    │甲基安非他│          │無法定毒品│二街18號「我家│
│    │命        │          │成分）    │旅館」809 號房│
│    ├─────┤          │          │（併案94年度毒│
│    │施用方式同│          │          │偵字第3174號）│
│    │前        │          │          │。            │
├──┼─────┼─────┼─────┼───────┤
│四  │94年6 月13│黃啟修友人│黃啟修所有│94年6 月13日17│
│    │日16時30分│住處      │之安非他命│時許，在高雄市│
│    │許        │          │3 包、吸食│鹽埕區○○街21│
│    │          │          │器1 組、含│9 號6 樓之14（│
│    │          │          │安非他命殘│併案94年度毒偵│
│    ├─────┤          │渣之玻璃球│字第5480號）。│
│    │先施用(1)海│          │吸食器1 組│              │
│    │洛因，再施│          │、夾鏈袋2 │              │
│    │用(2)甲基安│          │包        │              │
│    │非他命    │          │          │              │
│    │          │          │          │              │
│    ├─────┤          │          │              │
│    │施用方式同│          │          │              │
│    │前        │          │          │              │
└──┴─────┴─────┴─────┴───────┘
